【裁判字號】    97,訴,67
【裁判日期】    970131
【裁判案由】    搶奪等
【裁判全文】
臺灣板橋地方法院刑事判決                97年度訴字第67號
公  訴  人  臺灣板橋地方法院檢察署檢察官
被      告  甲○○
上列被告因搶奪等案件，經檢察官提起公訴（96年度偵字第2902
0 號），被告於準備程序進行中就被訴事實為有罪之陳述，經告
知簡式審判程序之旨，並聽取當事人之意見後，本院裁定由受命
法官獨任進行簡式審判程序，判決如左：
    主  文
甲○○意圖為自己不法之所有，而搶奪他人之動產，累犯，處有
期徒刑拾月。又竊盜，累犯，處有期徒刑月。又意圖為自己不
法之所有，而搶奪他人之動產，累犯，處有期徒刑捌月。又意圖
為自己不法之所有，而搶奪他人之動產，累犯，處有期徒刑捌月
。又收受贓物，累犯，處拘役拾日，如易科罰金，以新臺幣壹
仟元折算壹日。又收受贓物，累犯，處拘役拾日，如易科罰金
，以新臺幣壹仟元折算壹日。又收受贓物，累犯，處拘役拾日
，如易科罰金，以新臺幣壹仟元折算壹日。應執行有期徒刑貳年
，拘役柒拾日，如易科罰金，以新臺幣壹仟元折算壹日。
    事實及理由
一、犯罪事實：
（一）甲○○曾因竊盜、搶奪等案件，經本院判處有期徒刑4 月
      及8 月，應執行有期徒刑10月確定，於民國94年8 月1 日
      縮刑期滿執行完畢。詎猶不知悔改，意圖為自己不法之所
      有，先後為下列行為：
  １、於96年11月16日晚上7 時50分許，騎乘其友人之機車行經
      台北市○○區○○街之某菜市場時，見乙○○一人徒步行
      走於該處，乃騎車從乙○○身旁經過，趁乙○○不備之際
      ，動手搶奪乙○○所攜帶之皮包一只（內有現金新臺幣2
      萬多元、人民幣3 千多元、美金5,000 元、身分證1 張、
      健保卡1 張、汽車駕駛執照1 張、信用卡4 張、存摺1 本
      、記事本1 本及行動電話2 支〔均含門號卡1 張〕），因
      乙○○遭搶後跌倒，並使乙○○受有雙手手掌及雙膝擦傷
      等傷害（傷害部分，未據告訴），甲○○得手後隨即騎車
      離去，並將所搶得之除現金以外之物品，丟棄在台北市○○區○○路172 巷3 弄3 號前公共廁所旁。
  ２、於96年12月1 日早上9 時許，在臺北市○○區○○街與永
      福街口，見丁○○所有之車牌號碼FCZ-713 號重型機車鑰
      匙插在其上，便將之啟動騎走而竊取得手。
  ３、於96年12月1 日下午3 時20分許，騎乘上揭機車，行經臺
      北縣中和市○○路23巷中間段時，趁丙○○不及防備之際
      ，徒手搶奪丙○○之皮包1 只（內有行動電話1 支〔含門
      號卡1 張〕、現金2,000 元、捷運卡1 張、鑰匙1 副），
      得手後騎乘上揭機車逃逸。
  ４、於96年12月1 日下午4 時55分許，騎乘上揭機車，行經臺
      北縣板橋市○○街15巷3 號時，趁戊○○不及防備之際，
      徒手搶奪戊○○所有之黑色皮包1 只（內有咖啡色皮夾1
      個，該皮夾中有現金4,000 元、健保卡1 張、金融卡1 張
      、另有黑色皮夾1 個，該黑色皮夾中有現金600 元、另有
      行動電話1 支〔含門號卡1 張〕），得手後騎乘上揭機車
      直行松柏街15巷左轉往文聖街方向逃逸，嗣騎至松柏街17
      巷口時不慎撞及車號JW-1635 號之自用小貨車車尾而致甲○○人車倒地，然隨即遭該貨車之駕駛黃俊清制伏而交由
      據報前來之員警處理而查獲上情。
（二）甲○○明知廠牌為E65 之行動電話（序號為000000000000
      000 號）、廠牌為BENQ之行動電話（序號為000000000000
      000 號）及廠牌為NO8800 之行動電話（序號：000000000
      000000號）各1 支均係來路不明之贓物，竟於96年11、12
      月間先後3 次於不詳地點自真實姓名年籍資料不詳、綽號
      「阿德」之成年男子取得上開3 支手機而收受之，並分別
      於96年11月24日、同年月25日及同年月30 日 ，前往臺北
      縣萬華區○○街215 號前之攤販及臺北縣板橋市○○街14
      1 號3 樓販賣予不知情之闕忠賢及李兩傳。
二、證據：
    訊據被告甲○○對於上揭事實坦承不諱，核與證人戊○○、
    黃俊清、丁○○、林圖水、丙○○等在警詢中之證述相符，
    並有被害人乙○○向臺北市政府警察局報案之受理非刑事案
    件報案二聯單1 紙、臺北縣政府警察局海山分局扣押物品目
    錄表2 份、贓物領具目錄表1 紙、贓物認領保管單3 紙、現
    場及查獲物品照片15張、切結承諾書2 份及手機資源回收契
    約書1份在卷可稽，事證已甚明確，被告犯行堪以認定。
三、應適用之法條：
    依刑事訴訟法第299 條第1 項前段、第273 條之1 第1 項、
    第310 條之2 、第454 條第1 項，刑法第320 條第1 項、第
    325 條第1 項、第349 條第1 項、第47條第1 項、第41條1
    第1 項前段、第51條第5 款、第6 款、第10款，刑法施行法
    第1 條之1 第1 項、第2 項前段，判決如主文。
四、如不服本判決，得自收受送達之翌日起十日內向本院提出上
    訴狀（須附繕本）。
本案經檢察官陳伯均到庭執行職務
中    華    民    國    97    年    1     月    31    日
                        刑事第十庭法  官  歐陽漢菁
此正本與原本無異。
                                  書記官  李崇文
中    華    民    國    97    年    2     月    1     日
附錄本案論罪科刑法條全文：
中華民國刑法第320條
意圖為自己或第三人不法之所有，而竊取他人之動產者，為竊盜
罪，處 5 年以下有期徒刑、拘役或 5 百元以下罰金。
意圖為自己或第三人不法之利益，而竊佔他人之不動產者，依前
項之規定處斷。
前二項之未遂犯罰之。
中華民國刑法第325條
意圖為自己或第三人不法之所有，而搶奪他人之動產者，處 6 月
以上 5 年以下有期徒刑。
因而致人於死者，處無期徒刑或 7 年以上有期徒刑，致重傷者，
處 3 年以上 10 年以下有期徒刑。
第 1 項之未遂犯罰之。
中華民國刑法第349條
收受贓物者，處 3 年以下有期徒刑、拘役或 5 百元以下罰金。
搬運、寄藏、故買贓物或為牙保者，處 5 年以下有期徒刑、拘役
或科或併科 1 千元以下罰金。
因贓物變得之財物，以贓物論。


司法院資訊處製作；財團法人民間司法改革基金會備份。
